【裁判字號】    95,訴,2529
【裁判日期】    950731
【裁判案由】    毒品危害防制條例
【裁判全文】
臺灣高雄地方法院刑事判決              95年度訴字第2529號
公  訴  人  臺灣高雄地方法院檢察署檢察官
被      告  甲○○
上列被告因毒品危害防制條例案件，經檢察官提起公訴（95年度
毒偵字第4996號）及移送併案審理（95年度毒偵字第5439號），
被告於本院準備程序進行中，就被訴及併案事實為有罪之陳述，
經本院告知簡式審判程序意旨，並聽取公訴人及被告之意見後，
合議庭裁定由受命法官獨任進行簡式審判程序審理，本院判決如
下：
    主  文
甲○○連續施用第一級毒品，累犯，處有期徒刑拾月。
    事  實
一、甲○○前因竊盜案件，經本院於民國91年10月31日，以91年
    度易字第3339號判處有期徒刑6 月，並於92年3 月5 日確定
    ，甫於92年4 月30日易科罰金視為執行完畢。另於90年間，
    因施用毒品案件，經本院以90年度毒聲字第7678號裁定送觀
    察、勒戒後，認無繼續施用毒品傾向，於91年2 月4 日釋放
    ，並經臺灣高雄地方法院檢察署檢察官於91年2 月5 日以90
    年度毒偵字第5663號為不起訴處分確定；又於91年間，因施
    用毒品，經臺灣高等法院高雄分院於92年6 月30日，以92年
    度上訴字第1130號判應執行有期徒刑1 年3 月，於92年8 月
    4 日確定；復因於92年2 月10日起至同年3 月17日止之前案
    停止戒治付保護管束期間，再犯施用第一級毒品案件，經本
    院於92年6 月20日，以92年度訴字第1411號判處有期徒刑1
    年，於同年7 月24日確定，2 罪定應執行有其徒刑2 年2 月
    確定；再於92年9 月20日施用毒品案件，經本院於92年12月
    26 日 以92年度訴字第2860號判處有期徒刑1 年，並於93年
    2 月16日確定，於93年1 月9 日入監執行，而於95年3 月7
    日假釋出監並付保護管束，觀護結束日期則為96年1 月31日
    ，現為假釋期間。甲○○竟仍不知悔改並戒絕毒癮，明知海
    洛因業經公告列為毒品危害防制條例第2 條第2 項第1 款之
    第一級毒品，不得無故持有或施用，竟基於施用第一級毒品
    海洛因之概括犯意，自95年5 月19日起至95年6 月18日止，
    在其位於高雄縣大寮鄉○○村○○路1 號之自宅內，約每天
    1 次以將第一級毒品海洛因摻入香煙內，以點燃香煙吸食之
    方式施用第一級毒品海洛因多次，因其係假釋付保護管束之
    受保護管束人，依法應定期接受採尿送驗，先於同年5 月23
    日按期接受台灣高雄地方法院檢察署委驗機構採尿檢驗，檢
    驗結果則呈嗎啡陽性反應，；復於95年6 月20日受採尿檢驗
    ，結果亦呈嗎啡陽性反應，而悉上情。
二、案經台灣高雄地方法院檢察署檢察官主動簽分偵辦後偵查起
    訴及移送併案審理。
    理  由
壹、程序部分：按除被告所犯為死刑、無期徒刑、最輕本刑為3
    年以上有期徒刑之罪或高等法院管轄第一審案件者外，於法
    院行準備程序進行中，被告先就被訴事實為有罪之陳述時，
    審判長得告知被告簡式審判程序之旨，並聽取當事人、代理
    人、辯護人及輔佐人之意見後，裁定進行簡式審判程序；且
    受命法官行準備程序，與法院或審判長有同一之權限；又簡
    式審判程序之證據調查，不受刑事訴訟法第159 條第1 項、
    第161 條之2 、第161 條之3 、第163 條之1 及第164 條至
    第170 條規定之限制，刑事訴訟法第273 條之1 第1 項、第
    279 條第2 項前段、第273 條之2 分別定有明文。被告甲○
    ○所為係犯死刑、無期徒刑、最輕本刑為3 年以上有期徒刑
    以外之罪，其於準備程序中就被訴事實為有罪之陳述，經法
    官告知簡式審判程序之旨，並聽取公訴人、被告之意見後，
    認為適宜由受命法官獨任進行簡式審判程序，依刑事訴訟法
    第273 條之1 第1 項規定，合議庭裁定由受命法官獨任進行
    審判程序，合先敘明。
貳、實體部分：
一、上揭事實，業據被告於警詢、偵查、本院審理中坦承不諱，
    且被告為警查獲採集之尿液，經送台灣檢驗科技股份有限公
    司，確均呈第一級毒品海洛因代謝後嗎啡之陽性反應，此有
    該公司95年5 月6 日KＺ000000000000號及95年6 月23日KＺ00
    0000000000號濫用藥物尿液檢驗報告各1 份（附於95年度毒
    偵字第4996號卷第3 頁及95年度毒偵字第5439號卷第3 頁）
    在卷可資為憑，足認被告上開自白確與事實相符，洵堪採為
    論罪科刑之依據。被告於90年間，因施用毒品案件，經本院
    以90年度毒聲字第7678號裁定送觀察、勒戒後，認無繼續施
    用毒品傾向，於91年2 月4 日釋放，並經臺灣高雄地方法院
    檢察署檢察官於91年2 月5 日以90年度毒偵字第5663號為不
    起訴處分確定等情，有被告之臺灣高等法院被告前案紀錄表
    、臺灣高雄地方法院檢察署刑案資料查註紀錄表等資料附卷
    足憑，其於前開觀察勒戒執行完畢釋放後5 年內再犯毒品危
    害防制條例第10條之罪，依毒品危害防制條例第23條第2 項
    規定，應予依法論科。
二、按海洛因係屬毒品危害防制條例第2 條第2 項第1 款所規定
    之第一級毒品，是核被告所為，係犯毒品危害防制條例第10
    條第1 項施用第一級毒品罪。被告持有第一級毒品，復進而
    施用，其持有第一級毒品之低度行為，為施用第一級毒品之
    高度行為所吸收，不另論罪。又被告連續施用第一級毒品之
    犯行，時間緊接、手法相同，觸犯構成要件相同之罪名，顯
    係基於概括犯意為之，為連續犯，依刑法第56條之規定以一
    罪論，並加重其刑。至臺灣高雄地方法院檢察署以95年度毒
    偵字第5439號移送併案被告施用第一級毒品犯行部分，雖未
    經公訴人提起公訴，惟此部分事實既與前開論罪部分有連續
    犯之裁判上一罪關係，為起訴效力所及，本院自得併予審酌
    。又被告有上載之前科，此有臺灣高等法院被告前案紀錄表
    附卷可稽，其於執行完畢後，5 年以內再犯本案有期徒刑以
    上之罪，為累犯，應依刑法第47條規定加重其刑，其同時有
    兩種加重事由，則應依同法第70條規定，遞加重之。爰審酌
    被告前因施用毒品案件，經強制戒治期滿及判決確定執行後
    ，仍未戒絕毒品，再犯相同之罪，顯見其戒毒意志不堅，惟
    念其施用毒品乃自戕一己健康，尚未危害他人，且其犯後坦
    承犯行等一切情狀，量處如主文所示之刑。
三、按被告行為後，刑法第56條連續犯之規定，業於94年1 月7
    日修正公布刪除，並於95年7 月1 日施行，則被告之犯行，
    因行為後新法業已刪除連續犯之規定，此刪除雖非犯罪構成
    要件之變更，但顯已影響行為人刑罰之法律效果，自屬法律
    有變更，依新法第2 條第1 項規定，比較新、舊法結果，仍
    應適用較有利於被告之行為時法律即舊法論以連續犯（最高
    法院95年第8 次刑事庭會議決議參照）。被告有前載之前科
    ，此有被告前案紀錄表1 紙附卷可稽，茲於5 年以內再故意
    犯本件有期徒刑以上之罪，不論依修正前之刑法第47條，或
    修正後之刑法第47條第1 項之規定，均構成累犯，對被告而
    言並無有利或不利之情形，自不生新舊法比較之問題，應逕
    依修正前之刑法第47條，論以累犯，並加重其刑，附此敘明
    。
據上論斷，應依刑事訴訟法第273 條之1 第1 項、第299 條第1
項前段，毒品危害防制條例第10條第1 項，刑法第2 條第1 項、
第11條前段、修正前刑法（下同）第56條、第47條，判決如主文
。
本案經檢察官李門騫到庭執行職務。
中    華    民    國    95    年    7     月    31    日
                  刑事第七庭    法  官  張茹棻
以上正本證明與原本無異。
如不服本判決，應於判決送達後10日內，向本院提出上訴狀。
中    華    民    國    95    年    8     月    1     日
                                書記官  陳惠玲
附錄法條
毒品危害防制條例第10條第1 項
施用第一級毒品者，處6 月以上5 年以下有期徒刑。


司法院資訊處製作；財團法人民間司法改革基金會備份。
